【裁判字號】    97,上易,726
【裁判日期】    971212
【裁判案由】    詐欺
【裁判全文】
臺灣高等法院臺南分院刑事判決         97年度上易字第726號
上  訴  人  臺灣雲林地方法院檢察署檢察官
被      告  乙○○
上列上訴人因被告詐欺案件，不服臺灣雲林地方法院97年度易字
第321號中華民國97年10月17日第一審判決（起訴案號：臺灣雲
林地方法院檢察署96年度偵緝字第330號），提起上訴，本院判
決如下：
    主  文
上訴駁回。
    理  由
一、按刑事訴訟法第三百五十條、第三百六十一條、第三百六十
    二條、第三百六十七條規定，不服地方法院之第一審判決而
    上訴者，須提出上訴書狀，並應敘述具體理由，此為上訴必
    備之程式；如所提之書狀未敘述上訴理由，或僅曾以言詞陳
    述上訴理由者，均應於上訴期間屆滿後二十日內補提理由書
    於第一審法院。第一審法院經形式審查，認逾期未補提上訴
    理由者，應定期間先命補正；逾期未補正者，為上訴不合法
    律上之程式，應以裁定駁回。倘已提出上訴理由，但所提非
    屬具體理由者，則由第二審法院以上訴不合法律上之程式，
    判決駁回。而所謂具體理由，必係依據卷內既有訴訟資料或
    提出新事證，指摘或表明第一審判決有何採證認事、用法或
    量刑等足以影響判決本旨之不當或違法，而構成應予撤銷之
    具體事由，始克當之（例如：依憑證據法則具體指出所採證
    據何以不具證據能力，或依憑卷證資料，明確指出所為證據
    證明力之判斷如何違背經驗、論理法則）；倘僅泛言原判決
    認定事實錯誤、違背法令、採証違法、判決不公、量刑失之
    過重或輕縱，而未依上揭意旨指出具體事由，或形式上雖已
    指出具體事由，然該事由縱使屬實，亦不足以認為原判決有
    何不當或違法者（例如：對不具有調查必要性之證據，法院
    未依聲請調查亦未說明理由，或援用證據不當，但除去該證
    據仍應為同一事實之認定），皆難謂係具體理由，而應認其
    上訴為不合法律上之程式（最高法院九十七年台上字第八九
    二號判決、九十七年台上字第三二六七號判決意旨及法院辦
    理刑事訴訟案件應行注意事項第一六二點參照）。
二、本件上訴意旨略以：被告乙○○利用執業律師藍庭光所辯護
    之被告甲○違反著作權法一案，遭臺灣雲林地方法院重判有
    期徒刑一年二月，而深感自責之際，竟向藍庭光佯稱與審理
    該案之臺灣高等法院臺南分院受命法官林永茂素有交情，可
    代為疏通林永茂法官，致甲○聽信藍庭光及被告的說辭後，
    陷於錯誤，由甲○支付新台幣700000元予乙○○，嚴重影響
    司法信譽，原審竟僅量處有期徒刑一年，量刑似嫌過輕。
三、經查：檢察官雖以原審量刑過輕而提起本件上訴。但稽之原
    判決係審酌「被告趁甲○官司纏身之際，向甲○匡稱其與承
    審之林永茂法官熟識，以詐取財物，影響司法聲譽，且犯後
    一度否認犯罪，藍庭光及葉祖松甚至因經手本案700,000元
    而為檢察官提起公訴，誠屬不該，但本院念及被告犯後已經
    坦承犯罪，犯後態度尚佳，甲○也因該違反著作權法等案件
    入監服刑後出監，至藍庭光及葉祖松之案件在法院詳細查證
    下終獲無罪判決確定，司法正義已可彰顯，另被告所詐得之
    財物已經交還甲○，並未造成甲○進一步財產損失，甲○並
    在本院審理中表示願意原諒被告，不再追究，暨被告自承國
    中畢業，現有心肌梗塞之心臟疾病，智識程度不高，身心狀
    況亦不佳等一切情狀」，量處有期徒刑壹年，又附帶敘明審
    酌「被告充任司法黃牛為本件詐欺取財之行為，損及司法威
    信，應使被告入監服刑以受教化與警惕之效」等情，而認不
    宜為緩刑之宣告，顯見原判決已審酌被告係利用被害人甲○
    官司纏身之際詐取財物、及對司法信譽之影響；原審就被告
    所犯上開之罪量處上開之刑尚無量刑過輕之違誤，或有何違
    法、不當之處，亦無違背公平正義或正當法律程序之情事，
    ；原判決採証核與經驗法則及論理法則尚無違背；檢察官僅
    以量刑過輕，而指摘原判決不當，其上訴理由尚非具體。且
    依檢察官上訴之理由，亦無從認原判決有何採証認事、用法
    或量刑等足以影響判決本旨之不當或違法，而構成應予撤銷
    之具體事由，揆之上開最高法院判決意旨，檢察官之上訴顯
    不合法律上之程式，爰依刑事訴訟法第三百六十七條前段之
    規定，駁回其上訴，並不經言詞辯論為之。
四、據上論斷，應依刑事訴訟法第三百六十七條前段、第三百七
    十二條，判決如主文。
中    華    民    國    97    年    12    月    12    日
                  刑事第四庭  審判長法  官  吳志誠
                                    法  官  羅心芳
                                    法  官  陳珍如
以上正本證明與原本無異。
不得上訴。
                                    書記官  岑  玢
中    華    民    國    97    年    12    月    12    日


司法院資訊處製作；財團法人民間司法改革基金會備份。
